【裁判字號】    89,台上,7269
【裁判日期】    891130
【裁判案由】    違反毒品危害防制條例
【裁判全文】
最高法院刑事判決                              八十九年度台上字第七二六九號
    上  訴  人   甲○○
右上訴人因違反毒品危害防制條例案件，不服台灣高等法院中華民國八十九年九月二
十二日第二審判決（八十九年度上訴字第一九○三號，起訴案號：台灣桃園地方法院
檢察署八十八年度偵字第八九二一號），提起上訴，本院判決如左：
    主  文
上訴駁回。
    理  由
按刑事訴訟法第三百七十七條規定，上訴於第三審法院，非以判決違背法令為理由，
不得為之。是提起第三審上訴，應以原判決違背法令為理由，係屬法定要件。如果上
訴理由狀並未依據卷內訴訟資料，具體指摘原判決不適用何種法則或如何適用不當，
或所指摘原判決違法情事，顯與法律規定得為第三審上訴理由之違法情形，不相適合
時，均應認其上訴為違背法律上之程式，予以駁回。本件上訴人甲○○上訴意旨略稱
：上訴人曾於民國八十九年五月五日具狀聲請傳訊證人王永福、張中莉以明實情，原
審未予傳訊且未詳細說明未予傳訊之理由，有調查職責未盡之違法。又上訴人於警訊
及檢方之訊問有諸多矛盾不一之疑點，且扣案之安非他命、電子磅秤、分裝器、分裝
袋，上訴人一再辯稱非其所有，原審未詳加調查，逕以警偵訊筆錄為依據，亦難謂合
法。另原審並未查獲有關上訴人販賣安非他命之交易對象、交易時地等確實證據，逕
論販賣第二級毒品罪，其適用法律顯有不當。上訴人實因警方未查獲上線資料，硬栽
贓上訴人販賣安非他命罪名云云。
惟查原判決依憑上訴人於檢察官偵查中之部分自白、扣案第二級毒品安非他命係經警
分別於上訴人女友所租住之中壢市○○路一之二十七號三樓三○五室查獲二十七‧八
公克（含袋毛重）、十一‧二公克（含瓶毛重），與其所供「阿龍每次都放一兩安非
他命在我女朋友（中壢市○○路一之二十七號三○五室）住處」等語相符。並有扣案
之安非他命驗餘淨重二十七‧九五公克（總淨重二十八‧二四公克，取樣○‧二九公
克鑑驗，驗餘淨重二十七‧九五公克。警局初秤重量毛重三十九‧五公克，經送內政
部警政署刑事警察局檢驗磅秤結果毛重為三十九‧五二公克）、電子磅秤一台、分裝
器一支、分裝袋三個等物，又扣案之結晶物及空裝袋二個，經送請內政部警政署刑事
警察局檢驗結果，均檢出甲基安非他命成份，有該局八十八年五月六日鑑驗通知書等
證據資料，資以認定上訴人有於八十七年八月間，與年籍不詳綽號「阿龍」之成年男
子，共同基於販賣安非他命營利之概括犯意，由「阿龍」之人，以新台幣（下同）三
千元至五千元不等之價格，多次非法販賣數量不等之第二級毒品安非他命予不特定之
人，上訴人則負責分裝及送貨，「阿龍」則給予少量安非他命供上訴人吸用，經警於
八十七年八月二十六日查獲，並分別查扣如上所述之安非他命等物等情之事實，因而
撤銷第一審不當之判決，改判仍論處上訴人共同連續販賣第二級毒品罪刑（累犯），
對於上訴人請求傳喚證人王永福及張中莉，亦以本件事證明確，並無必要，在判決內
予以指駁及說明，所為論，核與卷證資料相符，從形式上觀察，並無違背法令之情
形。按認事採證係屬事實審法院之職權，苟無違背證據法則，自不能指為違法。本件
原判決認定上訴人明知綽號「阿龍」之人在販賣安非他命竟為之分裝送貨，參與販賣
安非他命之犯罪構成要件之一部犯行，核與「阿龍」者係共犯毒品危害防制條例第四
條第二項之販賣第二級毒品罪，已詳述其依憑之證據及理由，其認事採證並無違背證
據法則，亦無適用法律不當之違誤，自不能指為違法。又原審綜合其調查證據之結果
，已足認本件上訴人之犯罪事實，認無再傳訊證人王永福、張中莉之必要，已於判決
內說明其理由，亦無調查職責未盡之違法。其餘上訴意旨所指各節，屬原審認事採證
之範疇，為原審職權適法之行使，並無違背證據法則，自不能任意指為違法。上訴意
旨徒憑己意，任意指摘原判決違背法令，顯與法律規定得為第三審上訴理由之違法情
形，不相適合，應認其上訴為違背法律上之程式，予以駁回。
據上論結，應依刑事訴訟法第三百九十五條前段，判決如主文。
中      華      民      國    八十九    年     十一     月     三十     日
                              最高法院刑事第十庭
                                  審判長法官  莊  登  照
                                        法官  洪  明  輝
                                        法官  蔡  清  遊
                                        法官  黃  一  鑫
                                        法官  林  秀  夫
      右正本證明與原本無異
                                              書  記  官
中      華      民      國    八十九    年     十二     月      六      日


司法院資訊處製作；財團法人民間司法改革基金會備份。
